【裁判字號】    89,訴,159
【裁判日期】    890427
【裁判案由】    違反槍砲彈藥刀械管制條例
【裁判全文】
臺灣新竹地方法院刑事判決                          八十九年度訴字第一五九號
    公  訴  人  臺灣新竹地方法院檢察署檢察官
    被      告  甲○○
右列被告因違反槍砲彈藥刀械管制條例案件，經檢察官提起公訴（八十九年度偵字第
九一七號），本院判決如左：
    主  文
甲○○未經許可，寄藏可發射子彈具有殺傷力之槍枝，處有期徒刑壹年貳月，併科罰
金新台幣伍萬元，罰金如易服勞役，以新台幣玖佰元即銀元參佰元折算壹日。
扣案仿ＷＡＬＴＨＥＲ廠半自動手槍之改造手槍壹枝（含彈匣壹個，槍枝管制編號0
000000000）沒收。
    事  實
一、甲○○曾因違反麻醉藥品管理條例案件，經本院於八十三年四月十五日以八十二
    年訴字第一三一三號判處有期徒刑四月，緩刑三年確定，緩刑期滿未經撤銷。其
    於八十九年二月二日，在位於新竹縣湖口鄉信勢村三七一巷一號住處前，明知綽
    號「小震」之成年男子（姓名、年籍不詳）所持有而交其保管之仿ＷＡＬＴＨＥ
    Ｒ廠半自動手槍之改造手槍一枝（含彈匣壹個，槍枝管制編號00000000
    00）及改造子彈一顆（業經試射）均具有殺傷力，非經許可，不得寄藏、持有
    ，竟未經許可，於上開時地自綽號「小震」之成年男子處受寄上開槍彈，並隨即
    將之寄藏於其住處旁之竹林處而無故持有之，繼之甲○○於同年月五日凌晨欲變
    換藏槍彈之地點，乃攜帶上開槍彈，於行經新竹縣新豐鄉中崙村十一鄰一八五號
    前，見停於該處之ＢＪ─四七五九號自小客車車門未鎖，入車內躲雨並睡覺，至
    同日上午八時許經人報警後而當場查獲，並扣得仿ＷＡＬＴＨＥＲ廠半自動手槍
    製造之改造手槍一枝（槍枝管制編號：0000000000）、改造子彈一顆
    （經送請鑑驗試射而滅失）。
二、案經新竹縣警察局竹北分局報請臺灣新竹地方法院檢察署檢察官偵查起訴。
    理  由
一、右揭事實業據被告甲○○於警訊及偵、審中坦承不諱，復有改造手槍（含彈匣壹
    個，槍枝管制編號0000000000）及子彈一顆扣案足資佐證；且扣案之
    改造手槍一枝、子彈一顆經送鑑定結果認為：一、送鑑定八厘米手槍一枝（槍枝
    管制編號0000000000），認仿ＷＡＬＴＨＥＲ廠半自動手槍製造之金
    屬玩具手槍換裝土造金屬槍管改造而成，機械性能良好，可擊發適用之子彈，認
    具殺傷力。二、送鑑定改造子彈一顆，認係由玩具子彈改造而成（具直徑約６．
    ７ｍｍ之金屬螺帽），經實際試射，可擊發，認具殺傷力，此有內政部警政署刑
    事警察局八十九年二月十六日刑鑑字第一七一一七號鑑驗通知書一份在卷可稽，
    應堪採信，本件事證明確，被告犯行，洵堪認定。
二、核被告甲○○未經許可，寄藏可發射子彈具有殺傷力之改造手槍，所為係犯槍砲
    彈藥刀械管制條例第十一條第四項之罪；又未經許可，寄藏子彈，所為係犯槍砲
    彈刀械管制條例第十二條第四項之罪。其未經許可持有上開槍彈行為，為寄藏之
    行為所吸收，不另論罪。又被告以一行為觸犯上開寄藏改造手槍、子彈二罪名，
    為想像競合犯，應從一重之未經許可寄藏改造手槍罪論。爰審酌目前槍枝氾濫，
    被告於此社會治安日益惡化之際，無故持有槍彈，且未繳交治安機關，持以出入
    公眾得出入之場所，嚴重威脅社會治安，所生危害匪淺，及其所持槍彈之數量，
    惟姑念被告犯罪後坦承犯行，且態度良好及被告之品行、犯罪之動機、目的、手
    段等一切情狀，量處如主文所示之刑，以資懲儆。扣案之仿ＷＡＬＴＨＥＲ廠半
    自動手槍之改造手槍壹枝（含彈匣壹個，槍枝管制編號0000000000）
    屬違禁物，應依刑法第三十八條第一項第一款予以沒收。至改造子彈一顆業經試
    射而滅失，不予宣告沒收，附此敘明。
三、按槍砲彈藥刀械管制條例第十九條第一項雖規定：「犯第七條之罪，經判處有期
    徒刑者，應於刑之執行完畢或赦免後，令入勞動場所，強制工作，其期間為三年
    」，然強制工作旨在對嚴重職業性犯罪及欠缺正確工作觀念或無正常工作因而犯
    罪者，強制其從事勞動，學習一技之長及正確之謀生觀念，使日後重返社會，能
    適應社會生活，再觀之刑法第九十條第一項規定，亦在對於有犯罪之習慣或以犯
    罪為常業或因遊蕩或懶惰成習而犯罪者，施以強制工作（司法院大法官會議釋字
    第四七一號解釋參照），是在權衡是否應對犯罪之被告宣告強制工作時，應審酌
    被告是否有犯罪之習慣、以犯罪為常業或因無正常工作而犯罪等情形，查本件被
    告甲○○雖曾因違反麻醉藥品管理條例，經本院判處有期徒刑四月，緩刑三年確
    定，惟緩刑期滿，未經撤銷緩刑之宣告，且於本院審理中自白犯罪，亦未查獲被
    告曾持該槍彈犯罪，則依其所為未經許可寄藏槍彈犯行之嚴重性、行為人所表現
    之危險性等綜合以觀，尚難認有預防矯治其社會危險性之必要，復難遽認其有犯
    罪之習慣，或以犯某種犯罪為常業之情形，是本件被告尚無從認定係嚴重之職業
    性犯罪，亦非因欠缺正常工作而犯罪之情形，參照上開大法官會議解釋意旨及刑
    法第九十條第一項規定之精神，認本件被告尚無宣告強制工作，以矯治其社會危
    險性之必要，併予敘明。
據上論斷，應依刑事訴訟法第二百九十九條第一項前段，槍砲彈藥刀械管制條例第十
一條第四項、第十二條第四項，刑法第十一條前段、第五十五條、第四十二條第二項
、第三十八條第一項第一款，罰金罰鍰提高標準條例第二條，現行法規所定貨幣單位
折算新臺幣條例第二條，判決如主文。
本案經檢察官黃仁宏到庭執行職務。
 中    華     民     國     八十九      年    四      月      二十七    日
                              臺灣新竹地方法院刑事第二庭
                                  法  官   謝   永  昌
右正本證明與原本無異。
如不服本判決，應於判決送達後十日內向本院提出上訴狀( 應附繕本 )，上訴於
臺灣高等法院。
                                  書記官   陳   凰  榆
 中    華     民     國     八十九      年    四    月      二十七    日
附錄論罪科刑法條：槍砲彈藥刀械管制條例第十一條第四項。
未經許可無故，持有、寄藏或意圖販賣而陳列第一項所列槍砲者者。處一年以上七年
以下有期徒刑，併科新台幣柒佰萬元以下罰金。


司法院資訊處製作；財團法人民間司法改革基金會備份。
